【裁判字號】    89,易,3370
【裁判日期】    891116
【裁判案由】    竊盜
【裁判全文】
臺灣高雄地方法院刑事判決                        八十九年度易字第三三七號
    公  訴  人  臺灣高雄地方法院檢察署檢察官
    被      告  乙○○
右列被告因竊盜案件，經檢察官提起公訴（民國八十九年度偵字第七八０二號），本
院判決如左：
    主  文
乙○○竊盜，處有期徒刑肆月。
    事  實
一、乙○○意圖為自己不法之所有，於民國八十九年四月四日下午五時許，駕駛車號
    ｗｏ─三四０八號自小貨車，至高雄縣仁武鄉考潭村綠園新村興建工地，竊取甲
    ○○置放於該工地七十六號車庫內之磁磚及塑膠管彎頭等建材，於竊得磁磚七箱
    及塑膠彎頭十支搬至其前揭貨車上後，正欲繼續竊取其餘建材時，隨即為甲○○
    到場發覺制止，乙○○旋速將其已竊得搬上貨車之建材自車上取出丟棄於地後，
    起動引擎欲加速逃逸之際，經甲○○攀附車門攔阻約二百公尺後，因撞擊路旁物
    品始被迫停車，經甲○○報警查獲。
二、案經甲○○訴請高雄市政府警察局分局移送臺灣高雄地方法院檢察署檢察官偵查
    起訴。
    理  由
一、訊之被告乙○○固對於右揭時、地搬運磁磚、塑膠管彎頭等建材時，為被害人甲
    ○○發覺制止，遂將車上之磁磚七箱及塑膠彎頭十支取下丟棄於地，欲駕車離去
    經被害人攀附車門攔阻約二百公尺後始停車等事實，惟矢口否認有何竊盜犯行，
    辯稱：係一位綽號「榮仔」之男子，委託伊至上開地點搬運建材，遭被害人誤為
    竊賊時，伊當場曾向被害人表示願以五千元和解，但遭被害人拒絕，堅持要報警
    處理，伊一時情急才欲駕車離去，但伊當時尚未發動引擎，且未於車輛前進沒多
    遠便自行停車，並非被迫停車云云。惟查；被告於右揭時、地搬運被害人之建材
    時，為被害人到場制止，被告旋即將已搬上車之磁磚七箱及塑膠彎頭十支丟置於
    地，並起動貨車欲加速離開現場時，經被害人攀附車門制止約二百公尺後，因撞
    擊路旁物品始被迫停車等事實，業據被害人於警訊及本院審理時指述綦詳，且經
    被告於警訊中自承在卷，被告倘確係受綽號「榮仔」男子委託搬運，而無不法情
    事，衡諸常情，在被害人到場制止時大可向被害人解釋清楚，無須急忙駕車離去
    ，甚至被害人攀附貨車車門試圖制止其離去時，竟無視於被害人可能因此受傷之
    危險，仍繼續駛動車輛，恣任被害人懸掛於車門遭其拖行約二百公尺撞擊路旁後
    ，始被迫停車，參之被告自陳其遭被害人發現後，曾當場向被害人表示願以五千
    元和解，因被告堅持報警處理，伊始駕車離去等情，顯見被告為被害人發覺後試
    圖消彌罪行未果，進而強制駕車加速逃離現場之行為，均係因竊取財物之際遭被
    害人發現後心虛所致。而被告所辯受綽號「榮仔」男子委託搬運一節，經訊及該
    男子之姓名、年籍、住址，被告稱不知該綽號「榮仔」男子姓名、年籍，亦不知
    其住居所，然對於本院訊其平日有無代人搬運物品、為該男子搬運建材有無代價
    、該男子有無指示應將建材搬運往何處、搬運之物品如何交付，該男子有無陳明
    何時取回等細節，被告則答稱：伊是工程承包商，並未從事搬貨業務，伊係基於
    朋友情誼無償為該男子搬運，該名「榮仔」男子要伊先將建材先搬至伊位於大寮
    鄉知工地，並未言明何始取回，僅稱要先放在伊處等情，然被告既對該「榮仔」
    男子之姓名、年籍、住址等基本資料均毫不知悉，足見被告與該男子交誼非深，
    然其竟可無償受託從事非其本身行業之搬運事宜，所辯受託搬運一情，已難採信
    ，且被告所言倘若為真，該男子既係委託被告為其搬運建材，則就被告應至何處
    搬運、搬至何處、如何交付等情節，衡情應會有所指示，然被告竟又稱該男子僅
    帶伊至搬運現場，但並未指定應搬至何處，僅囑其先搬回自己之工地放置，亦未
    言明何時取回等情，被告所言實有違常理，況被告於偵查中指稱該「榮仔」男子
    身高約一六五公分、身瘦膚白、理平頭、操客家人口音等特徵，並提供該男子之
    呼叫器號碼000000000節，經查，該呼叫器號碼之承租人係蘇信男，另
    一使用人則為王輝銘，該二人均非被告所稱綽號「榮仔」之男子等情，有中華電
    信股份有限公司電話租用人姓名地址資料影本一份在卷足憑，並經蘇信男、王輝
    銘二人於偵查中到場證明，並經被告當場指認非其所稱之綽號「榮仔」男子可按
    （見偵查卷八十九年七月六日訊問筆錄，第二七、二八頁），另被害人既未認識
    被告所稱之綽號「榮仔」男子，亦無同意他人至上開工地搬運瓷磚建材等情，亦
    被害人於本院陳明，益徵該綽號「榮仔」男子應係被告為求脫罪所虛構之人，被
    告所辯受該男子委託搬運等詞，顯係卸責之詞，要屬無疑，不足採信。此外，被
    告已竊取搬至貨車上之瓷磚建材等物品、數量，復有贓物認領保管單一份在卷可
參，其竊盜犯行，事證明確，洵堪認定。
二、核被告所為，係犯刑法第三百二十條第一項之竊盜罪。審酌被告不知循合法正當
    途徑獲得財物，輕起貪念行竊，遭被害人發覺制止時，復不顧被害人之安危，強
    制駕車試圖逃逸，因而將被害人拖行二百公尺始被迫停車，犯後猶有飾詞狡辯，
    否認犯行，顯無悔意，惟念其前尚無犯罪前科，素行尚可，有臺灣高雄地方法院
    檢察署刑案資料查註記錄表一份，所竊取之物經被害人發覺後旋即返還，致未生
    實際損害等情狀，量處如主文所示之刑，以資警懲。
據上論斷，應依刑事訴訟法第二百九十九條第一項前段，刑法第三百二十條第一項、
罰金罰鍰提高標準條例第一條前段，判決如主文。
中      華      民      國    八十九    年     十一     月     十六     日
                                臺灣高雄地方法院刑事庭
                                    法  官  陳淑卿
右正本證明與原本無異。
如不服本判決，應於判決送達後十日內，向本院提出上訴狀。
                                    書記官  陳朝宗
中      華      民      國    八十九    年     十一     月    二十二    日
附錄本判決論罪之法條：
刑法第三百二十條第一項
意圖為自己不法之所有或第三人不法之所有，而竊取他人之動產者，為竊盜罪，
處五年以下有期徒刑、拘役或五百元以下罰金。


司法院資訊處製作；財團法人民間司法改革基金會備份。
